【裁判字號】    98,訴,1113
【裁判日期】    981130
【裁判案由】    違反毒品危害防制條例
【裁判全文】
臺灣屏東地方法院刑事判決              98年度訴字第1113號
公  訴  人  臺灣屏東地方法院檢察署檢察官
被      告  甲○○
上列被告因違反毒品危害防制條例案件，經檢察官提起公訴（98
年度毒偵字第1597號），被告就被訴事實為有罪之陳述，本院裁
定行簡式審判程序，判決如下：
    主  文
甲○○施用第一級毒品，累犯，處有期徒刑拾月，扣案之第一級
毒品海洛因壹包（驗後淨重零點零柒壹公克）沒收銷燬。又施用
第二級毒品，累犯，處有期徒刑陸月。應執行有期徒刑壹年貳月
，扣案之第一級毒品海洛因壹包（驗後淨重零點零柒壹公克）沒
收銷燬。
    事  實
一、甲○○前於民國94年間因施用毒品案件，經本院以94年度毒
    聲字第352 號裁定送觀察、勒戒後，認有繼續施用毒品傾向
    ，再經本院以94年度毒聲字第461 號裁定入戒治處所施以強
    制戒治，於95年3 月14日強制戒治執行完畢釋放，由臺灣屏
    東地方法院檢察署檢察官以95年度戒毒偵字第30號不起訴處
    分確定。另其於96年間因違反毒品危害防制條例案件，經本
    院以96年度訴字第267 號判決判處有期徒刑1 年2 月、5 月
    ，應執行有期徒刑1 年5 月確定，自96年11月30日入監服刑
    ，迄97年9 月29日因縮短刑期假釋出監，迨於98年3 月26日
    保護管束期滿未經撤銷假釋以視為執行完畢論。詎其於強制
    戒治執行完畢釋放後5 年內，復基於施用第一級毒品海洛因
    之犯意，於98年9 月3 日某時，在屏東縣潮州鎮○○路130
    之1 號，以將第一級毒品海洛因摻入香菸內吸食之方式，施
    用第一級毒品海洛因1 次。甲○○並另基於施用第二級毒品
    甲基安非他命之犯意，於98年9 月4 日某時，在上址，以將
    第二級毒品甲基安非他命置於玻璃球內加熱燒烤再吸食所產
    生煙霧之方式，施用第二級毒品甲基安非他命1 次。嗣於98
    年9 月6 日15時30分許，在屏東縣潮州鎮○○路，因形跡可
    疑為警示意攔檢，甲○○因身懷第一級毒品海洛因而加速逃
    逸返回家中，並將第一級毒品海洛因1 包（驗後淨重0.071
    公克）丟棄而為警扣案，經警向其詢問，甲○○乃坦承施用
    毒品且同意採尿送驗而查獲。
二、案經屏東縣政府警察局潮州分局報請臺灣屏東地方法院檢察
    署檢察官偵查起訴。
    理  由
一、本件被告甲○○所犯係死刑、無期徒刑、最輕本刑為3 年以
    上有期徒刑以外之罪，其於準備程序中就被訴事實為有罪之
    陳述，經法官告知簡式審判程序之旨，並聽取當事人之意見
    後，本院認為適宜由受命法官獨任進行簡式審判程序。
二、上揭事實，業據被告甲○○於警詢時、偵查中及本院審理時
    坦承不諱，且被告為警所採集之尿液檢體，經送請臺灣檢驗
    科技股份有限公司以酵素免疫分析法及氣相層析質譜儀法檢
    驗，結果呈甲基安非他命及嗎啡陽性反應，有該公司濫用藥
    物尿液檢驗報告1 紙在卷足憑（見偵卷第13頁），並有白色
    粉末1 包（驗後淨重0.071 公克）扣案可稽，而該包白色粉
    末經高雄市立凱旋醫院以化學呈色法及氣相層析質譜儀法檢
    驗，檢出第一級毒品海洛因成分，有該院濫用藥物成品檢驗
    鑑定書附卷可稽（見偵卷卷第14頁），堪信被告上開自白確
    與事實相符。又被告先前如事實欄所載，其於94年間因施用
    毒品案件，經本院以94年度毒聲字第352 號裁定送觀察、勒
    戒後，認有繼續施用毒品傾向，再經本院以94年度毒聲字第
    461 號裁定入戒治處所施以強制戒治，於95年3 月14日強制
    戒治執行完畢釋放，由臺灣屏東地方法院檢察署檢察官以95
    年度戒毒偵字第30號不起訴處分確定等情，有臺灣高等法院
    被告前案紀錄表在卷足憑，本件事證已臻明確，被告於強制
    戒治執行完畢釋放後5 年內，再犯本件施用第一級毒品海洛
    因及第二級毒品甲基安非他命之犯行洵堪認定。
三、查海洛因為毒品危害防制條例第2 條第2 項第1 款明定之第
    一級毒品；甲基安非他命為同條例第2 條第2 項第2 款明定
    之第二級毒品，均不得持有及施用，核被告甲○○所為，係
    犯該條例第10條第1 項之施用第一級毒品罪及同條第2 項之
    施用第二級毒品罪。其施用前、後持有第一級毒品海洛因及
    施用前持有第二級毒品甲基安非他命之低度行為，應分別為
    其施用第一級毒品海洛因及第二級毒品甲基安非他命之高度
    行為所吸收，不另論罪。被告所犯施用第一級毒品罪及施用
    第二級毒品罪2 罪間，犯意個別、行為互殊，應予分論併罰
    。被告曾於96年間因違反毒品危害防制條例案件，經本院以
    96年度訴字第267 號判決判處有期徒刑1 年2 月、5 月，應
    執行有期徒刑1 年5 月確定，自96年11月30日入監服刑，迄
    97年9 月29日因縮短刑期假釋出監，迨於98年3 月26日保護
    管束期滿未經撤銷假釋以視為執行完畢論等情，有臺灣高等
    法院被告前案紀錄表1 份在卷可稽，其於受徒刑之執行完畢
    ，5 年以內故意再犯本件有期徒刑以上之罪，為累犯，所犯
    2 罪均應依刑法第47條第1 項之規定加重其刑。爰審酌被告
    前經觀察、勒戒及強制戒治後，仍未戒斷其施用毒品之惡習
    ，並參酌其素行狀況、犯罪之動機、目的、手段、所生戕害
    其身心情形及犯罪後坦承犯行，態度尚非惡劣等一切情狀，
    分別就其所犯2 罪依檢察官之請量處如主文所示之刑，並定
    其應執行之刑，以資懲儆。扣案之第一級毒品海洛因1 包（
    驗後淨重0.071 公克），係查獲之毒品，已如上述，應依毒
    品危害防制條例第18條第1 項前段之規定，沒收銷燬之。
據上論斷，應依刑事訴訟法第299 條第1 項前段、第273 條之1
第1 項，毒品危害防制條例第10條第1 項、第2 項、第18條第1
項前段，刑法第11條、第47條第1 項、第51條第5 款，判決如主
文。
本案經檢察官任亭到庭執行職務。
中    華    民    國    98    年    11    月    30    日
                  刑事第五庭    法  官  林家聖
以上正本證明與原本無異。
如不服本判決應於收受判決後10日內向本院提出上訴書狀，並應
敘述具體理由；其未敘述上訴理由者，應於上訴期間屆滿後20日
內向本院補提理由書（均須按他造當事人之人數附繕本）「切勿
逕送上級法院」。
中    華    民    國    98    年    11    月    30   日
                                書記官  陳蓉柔
附錄本判決論罪科刑法條全文：
毒品危害防制條例第10條
施用第一級毒品者，處六月以上五年以下有期徒刑。
施用第二級毒品者，處三年以下有期徒刑。


司法院資訊處製作；財團法人民間司法改革基金會備份。
